# 预期信用损失模型

提问人：王煎饼 时间：2019-06-20 16:18:50
请教：
如果按照迁徙率法来做预期信用损失模型，对于单项计提坏账的款项应当如何考虑，一样是放到迁徙率的计算过程里面吗？因为最终也是无法收回的

回答人：chenyiwei
迁徙率法同样是基于信用风险组合的计提方法，对一组具有相同或类似信用风险特征的应收款项测算与其信用损失所使用的方法。对于采用个别认定法计提信用减值准备的情况，不适用迁徙率法，还是应当根据被评价的特定应收款项的债务人财务状况等，并考虑前瞻性信息的影响，合理、谨慎地评估可收回金额的折现值，和现在的个别认定法相比，除了考虑前瞻性信息的影响而作出相应调整以外，其他差异不大。